臺灣臺南地方法院刑事判決
109年度訴字第1364號
公  訴  人  臺灣臺南地方檢察署檢察官
被      告  徐福生



指定辯護人  本院公設辯護人  林宜靜  
判決上列被告因違反毒品危害防制條例案件，經檢察官提起公訴
（109年度營偵字第1801號、第2078號、109年度偵字第19276號
），本院判決如下：
    主  文
徐福生犯如附表所示之罪，各處如附表所示之宣告刑；又犯藥事
法第八十三條第一項之轉讓禁藥罪共貳罪，各處有期徒刑柒月。
應執行有期徒刑柒年陸月。
未扣案販賣毒品所得新臺幣肆萬伍仟貳佰元沒收，於全部或一部
不能沒收或不宜執行沒收時，追徵其價額；扣案OPPO廠牌行動電
話(含○○○○○○○○○○號SIM卡壹張)壹支沒收。
    事  實
一、徐福生明知甲基安非他命係毒品危害防制條例第2條第2項第
    2款所列管之第二級毒品，且係管制藥品管理條例第3條所指
    之管制藥品，屬藥事法第22條第1項第1款所列之禁藥，依法
    不得持有、轉讓或販賣，竟分別為下列之犯行：
  ㈠意圖營利，基於販賣第二級毒品甲基安非他命之犯意，以000
    0-000000門號之行動電話為聯繫工具，於如附表所示之交易
    時間、地點，進行毒品買賣交易，將第二級毒品甲基安非他
    命販賣予附表所示之徐志雄、莊明哲、陳勝佳、吳琇婷、李
    宛靜、陳姿萍及林松樑（交易時間、交易地點、交易毒品種
    類、金額、交易方式均詳如附表所示）牟利。
  ㈡基於轉讓第二級毒品即禁藥甲基安非他命之犯意，於民國109
    年8月9日19時許，在臺南市○市區○○里000○00號B09室內，將
    重量不詳（無證據證明已達淨重10公克以上）之第二級毒品
    甲基安非他命置入玻璃球吸食器中，無償轉讓予葉崇佑，供
    葉崇佑以燒烤玻璃球吸食其煙霧之方式施用甲基安非他命1
    次；復於109年8月16日17時30分許，在上址住處內，將重量
    不詳（無證據證明已達淨重10公克以上）之第二級毒品甲基
    安非他命置入玻璃球吸食器中，無償轉讓予葉崇佑，供葉崇
    佑以燒烤玻璃球吸食其煙霧之方式施用甲基安非他命1次。
二、嗣本案因員警對徐福生所持用之門號0000-000000號行動電 
    話執行通訊監察後，循線追查，於109年9月16日7時許，經
    員警持臺灣臺南地方法院法官核發之搜索票至徐福生位於臺
    南市○○區○○里○○00號居處執行搜索，並扣得玻璃球安非他命
    吸食器2顆、吸食安非他命過濾器1組、塑膠管1支、分裝袋1
    小包、OPPO廠牌行動電話1支，而查悉上情。
三、案經臺灣臺南地方檢察署檢察官指揮臺南市政府警察局學甲
    分局報告臺灣臺南地方檢察署檢察官偵查起訴。
    理  由
一、本判決以下所引用之具傳聞性質之證據，檢察官、被告徐福
    生及其指定辯護人於準備程序中均同意有證據能力，且於本
    案言詞辯論終結前，亦未爭執其證據能力，本院審酌前開證
    據之作成或取得之狀況，並無非法或不當取證之情事，且經
    本院於審判期日就上開證據依法進行調查、辯論，依刑事訴
    訟法第159條之5規定，認均具有證據能力。
二、訊據被告對上開事實均坦承不諱，並有下列證據足以證明：
  ㈠就附表編號1至13所示被告販賣第二級毒品甲基安非他命給徐
    志雄部分之事實，被告之自白核與證人徐志雄於司法警察調
    查中、偵訊中之供述（見臺南市政府警察局學甲分局刑案偵
    查卷宗，下稱警1卷第91頁至第106頁、109年度營他字第229
    號卷，下稱他字卷第5頁至第20頁、第59頁至第69頁、109年
    度營偵字第1801號卷，下稱偵1卷第429頁至第434頁）相符
    ，復有卷附被告之行動電話0000000000號與徐志雄行動電話
    0000000000、0000000000號之通訊監察譯文（見警1卷第33
    頁至第51頁、第107頁至第125頁、他字卷第29頁至第47 頁
    、第75頁至第93頁、偵1卷第31頁至第49頁）、臺灣臺南地
    方法院通訊監察書109年度聲監字第487、571號、109年度聲
    監續字第736 、825 、826號（警1卷第315頁至第339頁）可
    佐，堪信被告有關販賣第二級毒品甲基安非他命給徐志雄13
    次之自白與事實相符。
  ㈡就附表編號14至17所示被告販賣第二級毒品甲基安非他命給
    莊明哲部分之事實，被告之自白核與證人莊明哲於司法警察
    調查中、偵訊中之供述（見警1卷第135頁至第149頁、他字
    卷第377頁至第391頁、第455頁至第461頁）相符，復有卷附
    被告之行動電話0000000000號與莊明哲行動電話0000000000
    號之通訊監察譯文（見警1卷第65頁至第73頁、第151頁至第
    159頁、他字卷第393頁至第401頁、偵1卷第63頁至第71頁）
    、臺灣臺南地方法院通訊監察書109年度聲監字第487、571
    號、109年度聲監續字第736 、825 、826號（警1卷第315頁
    至第339頁）可佐，堪信被告有關販賣第二級毒品甲基安非
    他命給莊明哲4次之自白與事實相符。
  ㈢就附表編號18至19所示被告販賣第二級毒品甲基安非他命給
    陳勝佳部分之事實，被告之自白核與證人陳勝佳於司法警察
    調查中、偵訊中之供述（見警1卷第169頁至第178頁、他字
    卷第229頁至第238頁、第297頁至第303頁）相符，復有卷附
    被告之行動電話0000000000號與陳勝佳行動電話0000000000
    號之通訊監察譯文（見警1卷第75頁至第86頁、第179頁至第
    190頁、他字卷第247頁至第258頁、偵1卷第83頁至第94頁）
    、臺灣臺南地方法院通訊監察書109年度聲監字第487、571
    號、109年度聲監續字第736 、825 、826號（警1卷第315頁
    至第339頁）可佐，堪信被告有關販賣第二級毒品甲基安非
    他命給陳勝佳2次之自白與事實相符。
  ㈣就附表編號20至21所示被告販賣第二級毒品甲基安非他命給
    吳琇婷部分之事實，被告之自白核與證人吳琇婷於司法警察
    調查中、偵訊中之供述（見警1卷第245頁至第253頁、他字
    卷第307頁至第315頁、警1卷第265頁至第268頁、他字卷第3
    67頁至第373頁）相符，堪信被告有關販賣第二級毒品甲基
    安非他命給吳琇婷2次之自白與事實相符。
  ㈤就附表編號22所示被告販賣第二級毒品甲基安非他命給李宛
    靜部分之事實，被告之自白核與證人李宛靜於於司法警察調
    查中、偵訊中之供述（見警1卷第223頁至第231頁、他字卷
    第101頁至第109頁、第161頁至第167頁）相符，復有卷附被
    告之行動電話0000000000號與李宛靜行動電話0000000000號
    之通訊監察譯文（見警1卷第87頁至第90頁、他字卷第111頁
    至第114頁、偵1卷第95頁至第98頁）、臺灣臺南地方法院通
    訊監察書109年度聲監字第487、571號、109年度聲監續字第
    736 、825 、826號（警1卷第315頁至第339頁）可佐，堪信
    被告有關販賣第二級毒品甲基安非他命給李宛靜1次之自白
    與事實相符。
  ㈥就附表編號23所示被告販賣第二級毒品甲基安非他命給陳姿
    萍部分之事實，被告之自白核與證人陳姿萍於於司法警察調
    查中、偵訊中之供述（見警1卷第199頁至第206頁、他字卷
    第171頁至第178頁、他字卷第217頁至第223頁）相符，復有
    卷附被告之行動電話0000000000號與陳姿萍行動電話090560
    7538號之通訊監察譯文（警1卷第53頁至第63頁、第207頁至
    第217頁、他字卷第183頁至第193頁、偵1卷第51頁至第61 
    頁）、臺灣臺南地方法院通訊監察書109年度聲監字第487、
    571號、109年度聲監續字第736 、825 、826號（警1卷第31
    5頁至第339頁）可佐，堪信被告有關販賣第二級毒品甲基安
    非他命給陳姿萍1次之自白與事實相符。
　㈦就附表編號24至27所示被告販賣第二級毒品甲基安非他命給
    林松樑部分之事實，被告之自白核與證人林松樑於司法警察
    調查中、偵訊中之供述（見警1卷第277頁至第287頁、偵1 
    卷第445頁至第455頁、第493頁至第499頁）相符，復有卷附
    被告之行動電話0000000000號與林松樑行動電話0000000000
    號之通訊監察譯文（見警1卷第291頁至第300頁、偵1卷第45
    9頁至第473頁）、臺灣臺南地方法院通訊監察書109年度聲
    監字第487、571號、109年度聲監續字第736 、825 、826號
    （警1卷第315頁至第339頁）、林松樑購毒之加油站附近之
    監視器錄影畫面資料1份（見警1卷第289頁、偵1卷第457頁
    ）可佐，堪信被告有關販賣第二級毒品甲基安非他命給林松
    樑4次之自白與事實相符。
　㈧就犯罪事實一㈡轉讓第二級毒品即禁藥甲基安非他命給葉崇佑
    部分，被告之自白核與證人葉崇權於司法警察調查中、偵訊
    中之供述（見他字卷第465頁至第477頁、第545頁至第551 
    頁、第615頁至第616頁、偵1卷第439頁至第440頁）、證人
    葉崇佑於司法警察調查中、偵訊中之供述（見臺南市政府警
    察局善化分局刑案偵查卷宗，下稱警2卷第7頁至第14頁、偵
    1卷第315頁至第329頁）相符，復有卷附臺南市政府衛生局
    濫用藥物檢驗結果報告、送驗尿液編號與真實姓名對照表編
    號名冊各1份（見警2卷第23頁至第24頁、偵1卷第341頁至第
    345頁）可佐，堪信被告有關轉讓禁藥即第二級毒品甲基安
    非他命給葉崇佑2次之自白與事實相符。
　㈨按毒品危害防制條例所規定之販賣毒品罪，雖未明示「營利
    之意圖」為其犯罪構成要件，然「販賣」一語，在文義解釋
    上當然已寓含有買賤賣貴，而從中取利之意思存在。且從商
    業交易原理與一般社會觀念而言，販賣行為在通常情形下，
    仍係以牟取利益為其活動之主要誘因與目的。又政府為杜絕
    毒品氾濫，毒害人民甚深，再三宣導民眾遠離毒品、媒體報
    導既深且廣，對於禁絕毒品之政策，應為大眾所熟悉。再政
    府對於查緝施用、轉讓及販賣毒品無不嚴格執行，且販賣毒
    品罪係重罪，若無利可圖，衡情一般持有毒品者，當不致輕
    易將持有之毒品交付他人。況販賣毒品乃違法行為，非可公
    然為之，且有其獨特之販售路線及管道，亦無公定之價格，
    復可任意增減其分裝之數量，而每次買賣之價量，亦可能隨
    時依市場貨源之供需情形、交易雙方之關係深淺、資力、對
    行情之認知、查緝是否嚴緊，及購買者被查獲時供述購買對
    象之可能性風險評估等諸般事由，而異其標準，非可一概而
    論，是販賣之利得，誠非固定，而縱使販賣之人從價差或量
    差中牟利方式雖異，其意圖營利之非法販賣行為仍屬同一。
    從而，舉凡有償交易，除足以反證其確係另基於某種非圖利
    本意之關係外，通常尚難因無法查悉其販入價格，做為是否
    高價賣出之比較，諉以無營利之意思而阻卻販賣犯行之追訴
    。本件倘被告未販售上開毒品從中牟利，自無平白費時、費
    力，特意趕赴前開地點交付毒品予證人徐志雄、莊明哲、陳
    勝佳、吳琇婷、李宛靜、陳姿萍及林松樑等人之理，足見被
    告販賣甲基安非他命時，可從中獲得金錢，其確有販賣第二
    級毒品甲基安非他命牟利之意圖，足堪認定。本件犯行，事
    證明確，洵堪認定。
三、論罪科刑：
  ㈠按行為後法律有變更者，適用行為時之法律。但行為後之 法
    律有利於行為人者，適用最有利於行為人之法律，刑法第2
    條第1項定有明文。被告為本件附表編號1至4、14、24至27
    所示販賣第二級毒品犯行後，毒品危害防制條例第4條第2項
    關於販賣第二級毒品罪之處罰，業經於109年1月15日公布施
    行並自109年7月15日生效，修正後毒品危害防制條例第4條
    第2項將法定本刑其中關於有期徒刑部分，由原「處七年以
    上有期徒刑」，提高為「處十年以上有期徒刑」，罰金刑亦
    提高至新臺幣一千五百萬元以下罰金，依刑法第2條第1項新
    舊法比較之結果，自以舊法即被告行為時之法律較有利，是
    本案就附表編號1至4、14、24至27所示販賣第二級毒品犯行
    仍適用被告行為時之修正前規定。 
  ㈡是核被告徐福生就犯罪事實一㈠所示之犯行部分（即附表編號
    1至4、14、24至27），係犯修正前毒品危害防制條例第4條
    第2項之販賣第二級毒品罪共9罪；就犯罪事實一㈠所示之犯
    行部分（即附表編號5至13、15至23），係犯毒品危害防制
    條例第4條第2項之販賣第二級毒品罪共18罪；就犯罪事實一
    ㈡部分，係犯藥事法第83條第1項之轉讓禁藥罪共2罪。被告
    所持有甲基安非他命之低度行為，各為販賣、轉讓甲基安非
    他命之高度行為所吸收，均不另論罪；又被告所犯上開販賣
    第二級毒品與轉讓禁藥之各次犯行，係於不同時間分別起意
    為之，犯意有別，行為互殊，應分論併罰。
　㈢按「犯第四條至第八條之罪於偵查及審判中均自白者，減輕
    其刑」，毒品危害防制條例第17條第2項定有明文。被告所
    犯上開違反毒品危害防制條例第4條第2項販賣第二級毒品罪
    共27罪，被告於偵查及審理中均坦承犯行，均依同條例第17
    條第2項規定減輕其刑。
  ㈣爰審酌被告國中畢業之教育程度，智識正常，當知毒品對人
    體危害之鉅，猶不思警惕，僅因貪圖利益，即販賣甲基安非
    他命供他人施用，或恣意轉讓禁藥甲基安非他命供他人施用
    ，戕害他人身體健康，且危害社會治安，行為殊有非當，惟
    念被告因貪圖金錢之利益，致罹刑章，販賣數量及犯罪所得
    非鉅，及被告之素行、智識程度、家庭經濟狀況及犯罪後坦
    承犯行之態度等一切情狀，分別量處如主文所示之刑，並定
    其應執行刑，以資懲儆。
  ㈤沒收：
    ⑴按「犯罪所得，屬於犯罪行為人者，沒收之」，刑法第38
      條之1第1項著有明文。被告販賣第二級毒品之價金，總金
      額為45,200元，雖未扣案，然係屬被告犯本件販賣毒品犯
      行之犯罪所得，本自應依刑法第38條之1第1項、第3項規
      定宣告沒收，於全部或一部不能沒收或不宜執行沒收時，
      追徵其價額。
    ⑵扣案OPPO廠牌行動電話(含0000000000號SIM卡1張)為被告
      所有，且供販毒聯絡使用，業據被告供承在卷，且有卷內
      之通訊監察書、通訊監察譯文可佐，自應依毒品危害防制
      條例第19條第1項規定，宣告沒收之。
據上論斷，應依刑事訴訟法第299條第1項前段、修正前毒品危害
防制條例第4條第2項、毒品危害防制條例第4條第2項、第17條第
2項、第19條第1項，藥事法第83條第1項，刑法第11條前段、第2
條第1項、第50條、第51條第5款、第38條之1第1項、第3項，判
決如主文。
本案經檢察官陳奕翔提起公訴，檢察官廖羽羚到庭執行職務。
中　　華　　民　　國   110    年     1    月    7     日
                    刑事第七庭  審判長法  官  陳威龍

                                      法  官  高如宜

                                      法  官  鄭銘仁
以上正本證明與原本無異。
如不服本判決應於收受本判後20日內向本院提出上訴書狀，並應
敘述具體理由。其未敘述上訴理由者，應於上訴期間屆滿後20日
內向本院補提理由書狀（均須按他造當事人之人數附繕本）「切
勿逕送上級法院」。
                                      書記官  陳姝妤
中　　華　　民　　國　　110 　年　　1 　　月　　11　　日
附錄本案論罪科刑法條：
藥事法第83條
明知為偽藥或禁藥，而販賣、供應、調劑、運送、寄藏、牙保、
轉讓或意圖販賣而陳列者，處7年以下有期徒刑，得併科新臺幣5
千萬元以下罰金。
犯前項之罪，因而致人於死者，處7年以上有期徒刑，得併科新
臺幣1億元以下罰金；致重傷者，處3年以上12年以下有期徒刑，
得併科新臺幣7千5百萬元以下罰金。
因過失犯第1項之罪者，處2年以下有期徒刑、拘役或科新臺幣5
百萬元以下罰金。
第1項之未遂犯罰之。

毒品危害防制條例第4條
製造、運輸、販賣第一級毒品者，處死刑或無期徒刑；處無期徒
刑者，得併科新臺幣 2 千萬元以下罰金。
製造、運輸、販賣第二級毒品者，處無期徒刑或 7 年以上有期
徒刑，得併科新臺幣 1 千萬元以下罰金。
製造、運輸、販賣第三級毒品者，處 7 年以上有期徒刑，得併
科新臺幣 7 百萬元以下罰金。
製造、運輸、販賣第四級毒品者，處 5 年以上 12 年以下有期
徒刑，得併科新臺幣 3 百萬元以下罰金。
製造、運輸、販賣專供製造或施用毒品之器具者，處 1 年以上
7 年以下有期徒刑，得併科新臺幣 1 百萬元以下罰金。
前五項之未遂犯罰之。

修正前之毒品危害防制條例第4條第2項
製造、運輸、販賣第二級毒品者，處無期徒刑或 7 年以上有期
徒刑，得併科新臺幣 1 千萬元以下罰金。
附表：
編號 販賣對象 交易時間及地點 毒品與交易金 額（新臺幣）   與買家聯繫及交付毒品之方式 宣   告   刑 1 徐志雄 109年7月9日18時許 臺南市○○區○○000○0號 甲基安非他命 2,000元 徐福生以其所持用門號0000-000000號行動電話與持用門號行動電話0000-000000號之徐志雄聯繫販賣甲基安非他命事宜後，由徐志雄先於109年7月8日交付700元、300元給徐福生，徐福生則於左列時間、地點將甲基安非他命交付徐志雄，徐志雄則當場再交付1,000元予徐福生，以此方式完交易。 徐福生販賣第二級毒品，處有期徒刑參年陸月。  2  109年7月10日16時10分許 臺南市○○區○○00號 甲基安非他命 1,000元 徐福生以其所持用門號0000-000000號行動電話與持用門號行動電話0000-000000號之徐志雄聯繫販賣甲基安非他命事宜後，由徐福生於左列時間、地點將甲基安非他命交付徐志雄，徐志雄則當場交付1,000元予徐福生，以此方式完交易。 徐福生販賣第二級毒品，處有期徒刑參年陸月。  3  109年7月11日10時50分許 臺南市○○區○○00號 甲基安非他命 1,000元 徐福生以其所持用門號0000-000000號行動電話與持用門號行動電話0000-000000號之徐志雄聯繫販賣甲基安非他命事宜後，由徐福生於左列時間、地點將甲基安非他命交付徐志雄，徐志雄則當場交付1,000元予徐福生，以此方式完交易。 徐福生販賣第二級毒品，處有期徒刑參年陸月。  4  109年7月14日19時40分許 臺南市○○區○○000○0號 甲基安非他命 1,000元 徐福生以其所持用門號0000-000000號行動電話與持用門號行動電話0000-000000號之徐志雄聯繫販賣甲基安非他命事宜後，由徐福生乘坐「小雨」之機車，於左列時間、地點將甲基安非他命交付徐志雄，徐志雄則當場交付1,000元予徐福生，以此方式完交易。 徐福生販賣第二級毒品，處有期徒刑參年陸月。  5  109年7月18日17時許 臺南市○○區○○000○0號 甲基安非他命 1,900元 徐福生以其所持用門號0000-000000號行動電話與持用門號行動電話0000-000000號之徐志雄聯繫販賣甲基安非他命事宜後，由徐志雄先交付1900元予徐福生後，徐福生再於左列時間、地點將甲基安非他命交付徐志雄，以此方式完交易。 徐福生販賣第二級毒品，處有期徒刑伍年。  6  109年7月19日8時10分許 臺南市佳里區佳里奇美醫院門口 甲基安非他命 1,500元 徐福生以其所持用門號0000-000000號行動電話與持用門號行動電話0000-000000號之徐志雄聯繫販賣甲基安非他命事宜後，由徐福生於左列時間、地點將甲基安非他命交付徐志雄，徐志雄則當場交付1,500元予徐福生，以此方式完交易。 徐福生販賣第二級毒品，處有期徒刑伍年。  7  109年7月26日10時許 臺南市學甲區天仁工商後方汽車教練場 甲基安非他命 2,500元 徐福生以其所持用門號0000-000000號行動電話與持用門號行動電話0000-000000號之徐志雄聯繫販賣甲基安非他命事宜後，由徐志雄先於109年7月25日下午3時許，在學甲區過港子公園將1700元交給徐福生，復委託綽號「小雨」之人轉匯800元毒品交易價格予徐福生，徐福生則於左列時間、地點將甲基安非他命交付徐志雄，以此方式完交易。 徐福生販賣第二級毒品，處有期徒刑伍年壹月。  8  109年8月1日零時50分許 臺南市○○區○○000○0號與59號路旁 甲基安非他命 1,000元 徐福生以其所持用門號0000-000000號行動電話與持用門號行動電話0000-000000號之徐志雄聯繫販賣甲基安非他命事宜後，由徐福生於左列時間、地點將甲基安非他命交付徐志雄，徐志雄則當場交付1,000元予徐福生，以此方式完交易。 徐福生販賣第二級毒品，處有期徒刑伍年。  9  109年8月2日18時25分許 臺南市學甲區宅港子84快速道路交流道下 甲基安非他命 2,000元 徐福生以其所持用門號0000-000000號行動電話與持用門號行動電話0000-000000號之徐志雄聯繫販賣甲基安非他命事宜後，由徐福生於左列時間、地點透過綽號「老鼠」之葉崇權將甲基安非他命交付給徐志雄，徐志雄則當場交付2,000元予葉崇權，徐福生則因此抵銷積欠葉崇權2000元之債務，以此方式完交易。 徐福生販賣第二級毒品，處有期徒刑伍年。 10  109年8月9日19時40分許 臺南市學甲區中正路上之學甲郵局門口 甲基安非他命 800元 徐福生以其所持用門號0000-000000號行動電話與持用門號行動電話0000-000000號之徐志雄聯繫販賣甲基安非他命事宜後，由徐福生於左列時間、地點將甲基安非他命交付徐志雄，徐志雄則當場交付800元予徐福生，以此方式完交易。 徐福生販賣第二級毒品，處有期徒刑伍年。 11  109年8月10日21時30分許 臺南市○○區○○000○0號 甲基安非他命 1,000元 徐福生以其所持用門號0000-000000號行動電話與持用門號行動電話0000-000000號之徐志雄聯繫販賣甲基安非他命事宜後，由徐福生於左列時間、地點將甲基安非他命交付徐志雄，徐志雄則當場交付1,000元予徐福生，以此方式完交易。 徐福生販賣第二級毒品，處有期徒刑伍年。 12  109年8月11日零時45分許 臺南市○○區○○000○0號 甲基安非他命 1,500元 徐福生以其所持用門號0000-000000號行動電話與持用門號行動電話0000-000000號之徐志雄聯繫販賣甲基安非他命事宜後，由徐福生於左列時間、地點將甲基安非他命交付徐志雄，徐志雄則當場交付1,500元予徐福生，以此方式完交易。 徐福生販賣第二級毒品，處有期徒刑伍年。 13  109年8月12日14時15分許 臺南市○○區○○000○0號 甲基安非他命 1,000元 徐福生以其所持用門號0000-000000號行動電話與持用門號行動電話0000-000000號之徐志雄聯繫販賣甲基安非他命事宜後，由徐福生於左列時間、地點將甲基安非他命交付徐志雄，徐志雄則當場交付1,000元予徐福生，以此方式完交易。 徐福生販賣第二級毒品，處有期徒刑伍年。 14 莊明哲 109年7月3日18時、109年7月10日 臺南市○○區○○00號 甲基安非他命 2,000元 徐福生以其所持用門號0000-000000號行動電話與持用門號行動電話0000-000000號之莊明哲聯繫販賣甲基安非他命事宜後，由徐福生於000年0月0日18時許、在左列地點將甲基安非他命交付莊明哲，莊明哲則109年7月10日交付2,000元予徐福生，以此方式完交易。 徐福生販賣第二級毒品，處有期徒刑參年陸月。 15  109年7月20日17時15分許、109年7月23日 臺南市○○區○○00號 甲基安非他命 1,000元 徐福生以其所持用門號0000-000000號行動電話與持用門號行動電話0000-000000號之莊明哲聯繫販賣甲基安非他命事宜後，由徐福生於000年0月00日17時15分許、在左列地點將甲基安非他命交付莊明哲，莊明哲則109年7月23日交付1,000元予徐福生指派收錢之男子(無從認為共犯)，以此方式完交易。 徐福生販賣第二級毒品，處有期徒刑伍年。 16  109年7月23日21時30分、109年8月7日23時 臺南市○○區○○00號 甲基安非他命 1,000元 徐福生以其所持用門號0000-000000號行動電話與持用門號行動電話0000-000000號之莊明哲聯繫販賣甲基安非他命事宜後，由徐福生於000年0月00日21時30分許、在左列地點先向莊明哲收取1000元後，徐福生再於109年8月7日23時，至左列地點將甲基安非他命交付莊明哲，以此方式完交易。 徐福生販賣第二級毒品，處有期徒刑伍年。 17  109年8月12日21時45分 臺南市○○區○○00號 甲基安非他命 1,000元 徐福生以其所持用門號0000-000000號行動電話與持用門號行動電話0000-000000號之莊明哲聯繫販賣甲基安非他命事宜後，由徐福生於左列時間、地點將甲基安非他命交付莊明哲，莊明哲則當場交付1,000元予徐福生，以此方式完交易。 徐福生販賣第二級毒品，處有期徒刑伍年。 18 陳勝佳 109年7月26日19時50分 臺南市學甲區阿娜達檳榔攤道路 甲基安非他命 1,000元 徐福生以其所持用門號0000-000000號行動電話與持用門號行動電話0000-000000號之陳勝佳聯繫販賣甲基安非他命事宜後，由徐福生於左列時間、地點將甲基安非他命交付陳勝佳，陳勝佳則當場交付1,000元予徐福生，以此方式完交易。 徐福生販賣第二級毒品，處有期徒刑伍年。 19  109年8月23日13時10分許 臺南市新市區社內里道路 甲基安非他命 1,000元 徐福生以其所持用門號0000-000000號行動電話與持用門號行動電話0000-000000號之陳勝佳聯繫販賣甲基安非他命事宜後，由徐福生於左列時間、地點將甲基安非他命交付陳勝佳，陳勝佳則當場交付1,000元予徐福生，以此方式完交易。 徐福生販賣第二級毒品，處有期徒刑伍年。 20 吳琇婷 109年8月2日6時15分許 臺南市學甲區宅港子84快速道路交流道下 甲基安非他命 1,000元 徐福生於左列時間、地點將甲基安非他命交付吳琇婷，吳琇婷則當場交付1,000元予徐福生指定之人，以此方式完交易。 徐福生販賣第二級毒品，處有期徒刑伍年。 21  109年9月14日19時許 臺南市學甲區中淵國小前 甲基安非他命 1,000元 徐福生於左列時間、地點將甲基安非他命交付吳琇婷，吳琇婷則當場交付1,000元予徐福生，以此方式完交易。 徐福生販賣第二級毒品，處有期徒刑伍年。 22 李宛靜 109年8月16日凌晨1時38分 臺南市○○區○○00號 甲基安非他命 4,000元 徐福生以其所持用門號0000-000000號行動電話與持用門號行動電話0000-000000號之李宛靜聯繫販賣甲基安非他命事宜後，由徐福生於左列時間、地點將甲基安非他命交付李宛靜，李宛靜則當場交付4,000元予徐福生，以此方式完交易。 徐福生販賣第二級毒品，處有期徒刑伍年貳月。 23 陳姿萍 109年8月3日13時許 臺南市麻豆區興南路上之「來來釣蝦場」旁 甲基安非他命 1,000元 徐福生以其所持用門號0000-000000號行動電話與持用門號行動電話0000-000000號之陳姿萍聯繫販賣甲基安非他命事宜後，由徐福生於左列時間、地點將甲基安非他命交付陳姿萍，陳姿萍則當場交付1,000元予徐福生，以此方式完交易。 徐福生販賣第二級毒品，處有期徒刑伍年。 24 林松樑 109年6月2日19時18分許 臺南市善化區進學路上之台糖加油站廁所內 甲基安非他命 6,000元 徐福生以其所持用門號0000-000000號行動電話與持用門號行動電話0000-000000號之林松樑聯繫販賣甲基安非他命事宜後，由徐福生於左列時間、地點將甲基安非他命交付林松樑，林松樑則當場交付6,000元予徐福生，以此方式完交易。 徐福生販賣第二級毒品，處有期徒刑參年捌月。 25  109年6月4日16時許 臺南市新化區鎮內加油站旁之車內 甲基安非他命 2,000元 徐福生以其所持用門號0000-000000號行動電話與持用門號行動電話0000-000000號之林松樑聯繫販賣甲基安非他命事宜後，由徐福生於左列時間、地點將甲基安非他命交付林松樑，林松樑則當場交付2,000元予徐福生，以此方式完交易。 徐福生販賣第二級毒品，處有期徒刑參年陸月。 26  109年6月6日凌晨12時許 臺南市○市區○○里000○00號 甲基安非他命 3,000元 徐福生以其所持用門號0000-000000號行動電話與持用門號行動電話0000-000000號之林松樑聯繫販賣甲基安非他命事宜後，由徐福生於左列時間、地點將甲基安非他命交付林松樑，林松樑則當場交付3,000元予徐福生，以此方式完交易。 徐福生販賣第二級毒品，處有期徒刑參年柒月。 27  109年7月14日中午 臺南市學甲區天仁工商後方 甲基安非他命 2,000元 徐福生以通訊軟體LINE與林松樑聯繫後，於左列時間、地點將甲基安非他命交付林松樑，林松樑則當場交付2,000元予徐福生，以此方式完交易。 徐福生販賣第二級毒品，處有期徒刑參年陸月。